臺灣雲林地方法院刑事判決　　　　　　　100年度易字第545號
公　訴　人　臺灣雲林地方法院檢察署檢察官
被　　　告　鐘瑞邦
上列被告因毒品危害防制條例等案件，經檢察官提起公訴（100
年度毒偵字第1038號及100 年度偵字第4601號），被告於本院準
備程序中就被訴事實均為有罪之陳述，經本院裁定改依簡式審判
程序合併審理，並合併判決如下：
    主  文
鐘瑞邦施用第一級毒品，累犯，處有期徒刑捌月；又施用第二級
毒品，累犯，處有期徒刑伍月；又犯攜帶兇器毀越安全設備侵入
住宅竊盜罪，累犯，處有期徒刑拾月。應執行有期徒刑壹年伍月
。
    事  實
一、鐘瑞邦前因施用毒品案件，經觀察、勒戒後，認無繼續施用
    毒品之傾向，由本署檢察官於民國94年8 月29日，以94年度
    核退毒偵字第33號為不起訴處分確定；又(一)因竊盜案件，經
    本院以94年度易字第247 號判決判處有期徒刑2 年6 月確定
    ，於95年11月15日縮短刑期假釋付保護管束出監，惟於保護
    管束期間，因故意再犯案件，經撤銷假釋，執行殘刑有期徒
    刑7 月28日；(二)因詐欺案件，經同院96年度六簡字第263
    號判決判處有期徒刑1 月15日（減刑後）確定；因加重竊
    盜未遂及妨害自由案件，經本院96年度易字第415 號判決分
    別判處有期徒刑4 月（減刑後）、1 月15日（減刑後）確定
    ；因竊盜案件，經本院96年度簡字第57號判決判處有期徒
    刑5 月確定；因竊盜案件，經本院96年度易字第421 號判
    決判處有期徒刑9 月確定；於上開觀察、勒戒執行完畢釋
    放後5 年內，再犯2 件施用第一級毒品案件，經本院96年度
    訴字第712 號判決分別判處有期徒刑7 月、7 月確定；因
    竊盜案件，經臺灣嘉義地方法院（下稱嘉義地院）97年度易
    字第72號判處有期徒刑2 月（減刑後）確定。上開至案
    件，嗣經嘉義地院97年度聲字第603 號裁定定其應執行刑為
    有期徒刑2 年5 月確定；復(三)因施用第一級毒品案件，經本
    院97年度訴字第30號判決判處有期徒刑8 月確定。上開(一)、
    (二)、(三)案件接續執行，於99年6 月18日因保外就醫出監（上
    開(一)案件之殘刑業已執行完畢，本件構成累犯）。猶不思警
    惕，先基於施用第二級毒品甲基安非他命之犯意，於100 年
    5 月5 日下午某時（起訴書誤載100 年5 月8 日17時起回溯
    96小時內之某時許），在雲林縣斗六市○○里○○路102 號
    之住處以置入玻璃球燒烤吸食煙霧之方式，施用甲基安非他
    命1 次；另基於施用第一級毒品海洛因之犯意，於同年5 月
    7 日，在雲林縣斗六市○○里○○路102 號之住處路旁，將
    第1 級毒品海洛因摻水稀釋後置入針筒內，注射海洛因1 次
    。嗣於同年月8 日17時許，為警採尿送驗後，結果呈嗎啡陽
    性及甲基安非他命陽性反應，始悉上情。
二、鐘瑞邦意圖為自己不法之所有，於100 年7 月9 日6 時許，
    前往石國慶位於雲林縣斗六市崙峰里（起訴書誤載為崙峰路
    ）仁義路25-22 號之「斗六道場」住宅，持在該住宅外面現
    場取得客觀上足對人之生命、身體、安全構成威脅之大剪刀
    （未扣案）破壞上開道場後方窗戶後，毀越安全設備攀爬進
    入上開住宅內竊取如附表所示水晶佛像等物（侵入住宅部分
    未據告訴）。嗣於100 年9 月2 日8 時40分，為警持搜索票
    前往鐘瑞邦位於雲林縣斗六市○○里○ 鄰○○路102 號住處
    搜索，扣得其竊取之水晶佛像、琥珀念珠及水晶手珠，而查
    悉上情。
三、案經雲林縣警察局斗六分局報告臺灣雲林地方法院檢察署檢
    察官偵查起訴。
    理  由
一、本院100 年度易字第545 號、100 年度訴字第792 號案件，
    為刑事訴訟法第7 條第1 款一人犯數罪之相牽連案件，本院
    予以合併審理及裁判。又被告鐘瑞邦上開案件所犯均係死刑
    、無期徒刑、最輕本刑為3 年以上有期徒刑以外之罪，被告
    就被訴事實為有罪之陳述，經本院裁定以簡式審判程序審理
    ，是本件之證據調查，依刑事訴訟法第273 條之2 規定、同
    法第159 條第2 項之規定，不適用傳聞法則有關限制證據能
    力之相關規定，合先敘明。
二、認定犯罪事實所憑之證據及理由：
(一)、上揭犯罪事實一、部分：
１、被告於上揭時、地，施用海洛因及甲基安非他命之事實，業
    據被告於本院審理時供承明確，又被告於100 年5 月8 日採
    尿送驗結果，確呈嗎啡陽性反應及甲基安非他命陽性反應，
    此有詮昕科技股份有限公司100 年5 月30日編號00000000濫
    用藥物尿液檢驗報告及毒品犯罪嫌疑人尿液檢驗作業管制紀
    錄等在卷可稽。足認被告上開自白，核與事實相符，堪以採
    信，故本件事證明確，應依法論科。
２、按犯毒品危害防制條例第10條之罪，經觀察、勒戒後，認無
    繼續施用毒品之傾向，應即釋放，並為不起訴處分；認有繼
    續施用毒品之傾向者，應由檢察官聲請法院裁定令入戒治處
    所施以強制戒治，至無繼續戒治之必要，強制戒治期滿，應
    即釋放，由檢察官為不起訴處分。經觀察勒戒、強制戒治執
    行完畢釋放後，5 年內再犯第10條之罪，依93年1 月9 日修
    正施行之毒品危害防制條例第23條第2 項規定意旨，應由檢
    察官偵查起訴。又依修正後之規定，僅限於「初犯」及「5
    年後再犯」二種情形，始應先經觀察、勒戒或強制戒治程序
    。倘被告於5 年內已再犯，經依法追訴處罰，縱其第3 次（
    或第3 次以上）再度施用毒品之時間，在初犯經觀察、勒戒
    或強制戒治執行完畢釋放5 年以後，已不合於「5 年後再犯
    」之規定，且因已於「5 年內再犯」，顯見其再犯率甚高，
    原實施觀察、勒戒或強制戒治，已無法收其實效，即應依該
    條例第10條處罰（最高法院97年度第5 次刑事庭會議決議參
    照）。被告於觀察、勒戒執行完畢釋放後，5 年內已再犯毒
    品危害防制條例第10條之罪，有臺灣高等法院被告前案紀錄
    表1 份在卷可參，復於上開時、地再為施用第一級及第二級
    毒品之犯行，揆諸前開說明，自應依法追訴處罰。
(二)、上揭犯罪事實二、部分：
    被告於上開時、地竊盜之事實，業經被告於本院審理中坦承
    不諱，核與被害人石國慶於警詢中證述之情節相符，復有搜
    索扣押筆錄、贓證物認領保管單及照片2 張等附卷可稽，是
    被告自白核與事實相符，應堪採信。是故，本件事證明確，
    應依法論科。
三、論罪科刑：
(一)、犯罪事實欄一、部分：
    核被告就犯罪事實欄一、所為，分別係犯毒品危害防制條例
    第10條第1 項及第2 項之施用第一級毒品罪及施用第二級毒
    品罪。被告持有海洛因及甲基安非他命之低度行為，均為施
    用之高度行為所吸收，皆不另論罪。
(二)、犯罪事實欄二、部分：
１、按刑法第321 條第1 項第3 款之攜帶兇器竊盜罪，係以行為
    人攜帶兇器竊盜為其加重條件，此所謂兇器，其種類並無限
    制，凡客觀上足對人之生命、身體、安全構成威脅，具有危
    險性之兇器均屬之，且祇須行竊時攜帶此種具有危險性之兇
    器為已足，並不以攜帶之初有行兇之意圖為必要（最高法院
    79年臺上字第5253號判例意旨參照）。次按刑法第321 條第
    1 項第2 款之「其他安全設備」，指門扇、牆垣以外，依通
    常觀念足認防盜之一切設備而言，如門鎖、窗戶等（最高法
    院45年度臺上字第1443號、55年度臺上字第547 號判例參照
    ）。又按關於「毀越」指毀損與踰越而言，毀越門扇或安全
    設備而入室行竊，其越入行為即屬侵入住宅，已結合於所犯
    加重竊盜之罪質中，無更行構成侵入住宅罪之理；其中毀損
    門扇安全設備竊盜罪，乃同法第354 條之毀損罪與普通竊盜
    罪之結合犯，上開毀損門扇安全設備，係犯普通竊盜罪之加
    重情形，已結合於所犯加重竊盜之罪質中，自不能於論以加
    重竊盜罪外，更行論以毀損罪（最高法院27年上字第1887號
    判例、92年度臺非字第6 號判決意旨參照）。再按刑法第32
    1 條第1 項所列各款為竊盜之加重條件，如犯竊盜罪兼具數
    款加重情形時，因竊盜行為祇有一個，仍祇成立一罪，不能
    認為法律競合或犯罪競合，但判決主文應將各種加重情形順
    序揭明，理由並應引用各款，俾相適應（最高法院69年臺上
    字第3945號判例意旨參照）。
２、本件被告現場取得之大剪刀雖未扣案，惟該大剪刀既足以毀
    壞上開道場後方窗戶，得可見其質地堅硬，客觀上顯然足以
    對人之生命、身體、安全構成威脅，具有危險性，應屬兇器
    無訛；被告又以上開工具破壞窗戶，並自窗戶處進入屋內，
    此舉應屬毀越安全設備。故被告就犯罪事實欄二、所為，係
    犯刑法第321 條第1 項第3 款、第2 款、第1 款之攜帶兇器
    、毀越安全設備、侵入住宅竊盜罪。
(三)、被告所犯上開3罪，犯意各別，行為互異，應分論併罰。
(四)、又被告前經本院以94年度易字第247 號判處有期徒刑2 年6
    月確定，於95年11月15日縮短刑期假釋付保護管束出監。惟
    其於保護管束期間，因故意再犯案件，經撤銷假釋，執行殘
    刑有期徒刑7 月28日，因其撤銷假釋之原因事實行為終了在
    86年11月26日刑法第77條、第79條之1 修正施行後，其撤銷
    假釋執行殘刑者，即不再依86年修正前之刑法第79條之1 規
    定合併計算其殘餘刑期與他刑應執行期間，此觀之刑法施行
    法第7 條之1 第2 項及刑法第79條之1 第5 項規定自明。本
    件被告經撤銷假釋，於96年10月18日入監執行所餘殘刑7 月
    28日，殘刑至97年6 月間即執行完畢，其後雖接續執行執行
    刑2 年5 月及8 月，並於99年6 月18日因保外就醫而出監，
    有臺灣高等法院被告前案紀錄表在卷可參。惟依刑法第79條
    之1 第5 項規定，其撤銷假釋之殘刑7 月28日係全部執行完
    畢後，方再接續執行他刑，並無同條第1 項合併計算執行期
    間之適用（最高法院97年度臺非字第1 號判決要旨、臺灣高
    等法院暨所屬法院98年法律座談會刑事類提案第5 號參照）
    。被告既於前案有期徒刑宣告執行完畢後5 年內再犯上開3
    罪，均有累犯之適用，自應依法加重其刑。
(五)、爰審酌被告前有施用毒品案件，仍不愛惜機會戒除毒癮，再
    為本件犯行，顯見被告不知悔改施用毒品之惡習；被告前有
    竊盜前科（見上開前案紀錄表），竟不知努力奮發向上，端
    正品行，思循正途謀生，竟囿於貪念而竊取他人財物，侵害
    他人財產法益，缺乏對他人財產權應予尊重之觀念，行為實
    不足取，並考量其著手竊盜之手段，選擇下手之場所，侵入
    住宅之方式，竊得財物之價值，所持工具對於法益造成進一
    步侵害之危險性，犯罪對於社會治安、被害人居住安全及財
    產法益所生損害之程度，惟念及被告犯後坦認犯行，態度尚
    佳，並綜合考量被告係國中肄業、無業、家境小康（見警詢
    筆錄教育程度欄、職業欄及家庭經濟狀況欄之記載），兼衡
    被告之生活狀況、智識程度，暨其犯罪手段、所竊得財物之
    價值等一切情狀，分別量處如主文所示之刑，並定其應執行
    之刑。至於，被告持以行竊之大剪刀，尚乏證據證明為被告
    所有，且未經扣案，復非違禁物，爰不為沒收之諭知。
據上論斷，應依刑事訴訟法第273 條之1 第1 項、第299 條第1
項前段，毒品危害防制條例第10條第1 項、第2 項，刑法第11條
、第321 條第1 項第1 款、第2 款、第3 款、第47條第1 項、第
51條第5 款，刑法施行法第1 條之1 ，判決如主文。
本案經檢察官楊順淑到庭執行職務。
中    華    民    國   100    年    10    月    18    日
                  刑事第七庭  法  官  文昌
以上正本證明與原本無異。
如不服本判決應於收受判決後10日內向本院提出上訴書狀，並應
敘述具體理由；其未敘述上訴理由者，應於上訴期間屆滿後20日
內向本院補提理由書（均須按他造當事人之人數附繕本）。「切
勿逕送上級法院」。
                              書記官  張簡純靜
中    華    民    國   100    年    10    月    18    日
附錄本案論罪科刑法條全文：
毒品危害防制條例第10條：
施用第一級毒品者，處6 月以上5 年以下有期徒刑。
施用第二級毒品者，處3 年以下有期徒刑。
中華民國刑法第321 條：
犯竊盜罪而有下列情形之一者，處6 月以上、5 年以下有期徒刑
，得併科新臺幣10萬元以下罰金：
一、侵入住宅或有人居住之建築物、船艦或隱匿其內而犯之者。
二、毀越門扇、牆垣或其他安全設備而犯之者。
三、攜帶兇器而犯之者。
四、結夥三人以上而犯之者。
五、乘火災、水災或其他災害之際而犯之者。
六、在車站、埠頭、航空站或其他供水、陸、空公眾運輸之舟、
    車、航空機內而犯之者。
前項之未遂犯罰之。
附表：
 ┌──┬────────┬───┬───────┐
 │編號│物品名稱        │ 數量 │備註          │
 ├──┼────────┼───┼───────┤
 │ 1  │水晶佛像        │ 1 個 │已發還被害人  │
 ├──┼────────┼───┼───────┤
 │ 2  │琥珀念珠        │ 1 條 │已發還被害人  │
 ├──┼────────┼───┼───────┤
 │ 3  │水晶手珠        │ 1 條 │已發還被害人  │
 ├──┼────────┼───┼───────┤
 │ 4  │相機            │ 2 台 │              │
 ├──┼────────┼───┼───────┤
 │ 5  │柴刀            │ 1 把 │              │
 ├──┼────────┼───┼───────┤
 │ 6  │虎眼飾品        │ 30條 │              │
 ├──┼────────┼───┼───────┤
 │ 7  │宗記飾品        │ 15條 │              │
 ├──┼────────┼───┼───────┤
 │ 8  │鈦晶飾品        │ 10條 │              │
 ├──┼────────┼───┼───────┤
 │ 9  │玉飾品          │ 20條 │              │
 ├──┼────────┼───┼───────┤
 │ 10 │金剛砂項鍊      │ 20條 │              │
 ├──┼────────┼───┼───────┤
 │ 11 │蜜臘            │ 10條 │              │
 ├──┼────────┼───┼───────┤
 │ 12 │古銅錢          │ 34枚 │              │
 ├──┼────────┼───┼───────┤
 │ 13 │Nokia手機       │ 1 支 │              │
 └──┴────────┴───┴───────┘